臺灣板橋地方法院刑事判決　　　　　　　94年度訴字第1796號
公　訴　人　臺灣板橋地方法院檢察署檢察官
被　　　告　甲○○
上列被告因毒品危害防制條例案件，經檢察官提起公訴（94年度
毒偵字第2994號），而被告就被訴事實為有罪之陳述，本院告知
被告簡式審判程序之旨，並聽取當事人之意見後，裁定改由受命
法官獨任進行簡式審判程序，判決如下：
    主  文
甲○○連續施用第一級毒品，累犯，處有期徒刑柒月。扣案第一
級毒品海洛因驗餘淨重零點零捌公克沒收銷燬之、包裝上開海洛
因之外包裝袋壹只沒收之。
    事  實
一、甲○○前因施用毒品案件，經本院裁定送觀察、勒戒後，認
    無繼續施用毒品傾向，經臺灣板橋地方法院檢察署檢察官於
    民國八十八年八月二十日以八十八年度偵字第一八二一七號
    、第一八二一八號不起訴處分確定；復因施用第二級毒品案
    件，經本院以八十九年度毒聲字第二八五三號裁定送觀察、
    勒戒後，認有繼續施用毒品傾向，復經本院於八十九年六月
    二十三日以八十九年度毒聲字第三九一二號裁定令入戒治處
    所施以強制戒治一年，於九十年六月二十三日因執行完畢借
    提出所。而其施用第二級毒品罪行並經臺灣板橋地方法院檢
    察署檢察官以八十九年度毒偵緝字第七０七號起訴書提起公
    訴，經本院於八十九年十月九日以八十九年度易字第二八五
    一號判決判處有期徒刑八月確定，並於九十年六月二十三日
    入監執行，甫於九十一年二月二十二日縮短刑期執行完畢。
    詎甲○○猶不知悔改，復基於施用第一級毒品之概括犯意，
    於前受強制戒治執行完畢後五年內，連續自九十三年底某日
    至九十四年五月二十五日凌晨五時許（起訴書略載為九十四
    年五月二十五日十七時三十分許為警採尿前二十六小時內某
    時），在臺北縣板橋市○○○路八十三巷十八號一樓住處及
    旅館等處，連續以燃燒摻有海洛因之香煙吸用之方式吸食第
    一級毒品海洛因多次。甲○○於其施用第一級毒品犯行未被
    有偵查權之公務員或機關發覺前，於九十四年五月二十五日
    十七時三十分許，向臺北縣政府警察局板橋分局警員自首，
    而接受裁判，並扣得其所有供施用之第一級毒品海洛因乙包
    （驗餘淨重０‧０八公克）。
二、案經甲○○自首暨臺北縣政府警察局板橋分局報告臺灣板橋
    地方法院檢察署檢察官偵查起訴。
    理  由
壹、程序方面：
??查本件被告甲○○所犯並非死刑、無期徒刑、最輕本刑為三
    年以上有期徒刑之罪或高等法院管轄第一審案件，而其於準
    備程序進行中，被告甲○○先就被訴事實為有罪之陳述，經
    法官告知簡式審判程序之旨，並聽取公訴人及被告之意見後
    ，本院認適宜改依簡式審判程序進行，爰依刑事訴訟法第二
    百七十三條之一第一項、第二百八十四條之一規定，由本院
    合議庭以裁定由受命法官獨任進行簡式審判程序，合先敘明
    。
貳、實體方面：
一、上開犯罪事實，業據被告甲○○於本院調查、審理時坦承不
    諱，且被告於上開自首時為警採集之尿液，經送請臺灣檢驗
    科技股份有限公司以酵素免疫分析法（EIA）初 步檢驗及氣
    相層析質譜儀法（GC/MS）確 認檢驗結果，呈鴉片類陽性反
    應乙節，亦有該公司九十四年六月十五日出具之濫用藥物尿
    液檢驗報告（報告編號：ＣＨ／二００五／六００四一）一
    紙附卷可稽。另扣案被告所有供施用之白色粉末一包，含有
    第一級毒品海洛因成分，驗餘淨重０‧０八公克，亦有法務
    部調查局九十四年八月四日調科壹字第０六００一００四三
    號鑑定通知書一紙在卷可佐，是被告上開自白查與事實相符
    ，堪予採信。又被告前因施用毒品案件經本院於八十九年六
    月二十三日以八十九年度毒聲字第三九一二號裁定令入戒治
    處所施以強制戒治一年，於九十年六月二十三日因執行完畢
    借提出所等情，有臺灣高等法院被告前案紀錄表一份附卷可
    稽，故被告於經強制戒治執行完畢後五年內再犯本件施用毒
    品犯行，事證明確，被告犯行堪以認定，應依法論科。
二、查海洛因係毒品危害防制條例第二條第二項第一款所明定之
    第一級毒品，不得持有及施用。核被告甲○○所為，係犯毒
    品危害防制條例第十條第一項之施用第一級毒品罪。又被告
    施用第一級毒品海洛因前、後，持有第一級毒品海洛因之低
    度行為，均應為其施用之高度行為所吸收，皆不另論罪。被
    告先後多次施用第一級毒品海洛因之犯行，均時間緊接，犯
    意概括，且所犯構成要件復相同，應依刑法第五十六條連續
    犯之規定，論以一罪，並加重其刑。另被告有如事實欄所述
    犯罪科刑與刑之執行完畢情形，有前開臺灣高等法院被告前
    案紀錄表一份在卷可查，其於受有期徒刑執行完畢後五年以
    內再犯本案有期徒刑以上之罪，為累犯，應依刑法第四十七
    條之規定，遞加重其刑。又被告施用第一級毒品海洛因犯行
    ，未被有偵查權之公務員或機關發覺前，即向臺北縣政府警
    察局板橋分局警員自首，並坦承犯行，進而接受裁判等情，
    有臺北縣政府警察局板橋分局調查筆錄一份附卷可參，是被
    告行為符合刑法上自首之要件，應依刑法第六十二條前段之
    規定減輕其刑，並依法先遞加後減之。爰審酌被告曾因施用
    毒品犯行，經觀察、勒戒、強制戒治，並判處有期徒刑八月
    確定，應知所惕勵，當知悉施用毒品之危害及其違法性，詎
    其仍因自制力薄弱，並漠視法令禁制，而連續再犯本案，顯
    不知悛悔，應嚴予非難，兼衡被告於犯後即能坦承犯行並自
    首接受裁判，而其施用毒品犯行於本質上係屬自我戕害行為
    ，反社會性之程度應屬較低等一切情狀，量處如主文所示之
    刑，以資懲儆。又扣案之海洛因驗餘淨重０‧０八公克，係
    第一級毒品，依毒品危害防制條例第十八條第一項前段之規
    定，不問屬於犯人與否，應沒收銷燬之。前揭扣案海洛因之
    外包裝袋一只，為被告所有供其施用海洛因所用之物，則據
    被告供明在卷，應依刑法第三十八條第一項第二款之規定，
    併予宣告沒收。
據上論斷，應依刑事訴訟法第二百七十三條之一第一項、第二百
九十九條第一項前段，毒品危害防制條例第十條第一項、第十八
條第一項前段，刑法第十一條前段、第五十六條、第四十七條、
第六十二條前段、第三十八條第一項第二款，判決如主文。
本案經檢察官涂永欽到庭執行職務。
中　　華　　民　　國　　94　　年　　10　　月　　31　　日
                  刑事第十八庭  法　官  鄭燕璘
以上正本證明與原本無異
如不服本判決應於送達後十日內向本院提出上訴狀
                                書記官　陳秀慧
中　　華　　民　　國　　94　　年　　10　　月　　31　　日
附錄本案論罪科刑法條全文：
毒品危害防制條例第十條：
施用第一級毒品者，處六月以上五年以下有期徒刑。
施用第二級毒品者，處三年以下有期徒刑。
